# 【请教陈老师】合作建设

提问人：Accountlxy 时间：2018-01-15 20:35:12
请教陈老师： 5 年前我们和供应商合作建设一个锅炉房，建设用地由我司提供，建设其他支出全部有供应商支付。建成后，由供应商负责运营，我们按约定的价格购买锅炉房生产的蒸气，运营期满 5 年后，锅炉房所有权归我公司。
现在 5 年到期，请问这个锅炉房，我司应当以什么价值进确认计量？

回答人：chenyiwei
建议按评估的现行公允价值入账。如果难以合理评估的，也可以使用该供应商当初的实际建造成本扣除 5 年内的折旧后的折余价值。